【裁判字號】    90,易,1042
【裁判日期】    901031
【裁判案由】    傷害
【裁判全文】
臺灣屏東地方法院刑事判決                          九十年度易字第一四二號
    公  訴  人  臺灣屏東地方法院檢察署檢察官
    被      告  乙○○
    被      告  甲○○
右列被告因傷害案件，經檢察官提起公訴（九十年度偵字第四三八八號），本院判決
如左︰
    主  文
乙○○傷害人之身體，處拘役肆拾日，如易服勞役，以參佰元折算壹日。
甲○○傷害人之身體，處拘役參拾日，如易服勞役，以參佰元折算壹日。
    事  實
一、乙○○及甲○○二人於民國九十年五月四日晚上八時許，在屏東市溝美里和洋巷
    四十九之十二號黃屏楠住處偶遇，甲○○趁機向乙○○追討修理行動電話之費用
    ，雙方因之發生爭執，竟均基於普通傷害之犯意，相互間短暫拉扯後，乙○○徒
    手或持黃屏楠所有之鐵質茶壼毆打甲○○頭、手等上半身處，甲○○則張嘴咬乙
    ○○之手臂反擊，惟甲○○終仍不敵，經掙扎後逃離現場。事後甲○○受有左眼
    眶紅腫、下鼻挫傷、枕部紅腫、左上、前臂淤血、右前臂擦傷等傷害；乙○○則
    受有右肩、右上臂、左前臂咬傷併淤血等傷害。
二、案經甲○○、李世宗訴由屏東縣警察局屏東分局報告臺灣屏東地方法院檢察署檢
    察官偵查起訴。
    理  由
一、訊據被告乙○○於右揭時地毆傷告訴人即被告甲○○之事實，業經被告乙○○坦
    認在卷，核與告訴人即被告甲○○指訴及證人黃屏楠證述之情節大致相符，並有
    告訴人即被告甲○○之診斷證明書在卷可佐，被告乙○○傷害之犯行，堪以認定
    。
二、另訊之被告甲○○坦認有於上開時地向告訴人即被告乙○○追討行動電話修理費
    時與告訴人即被告乙○○爭執，嗣並咬傷告訴人即被告乙○○之事實，惟矢口否
    認有何傷害之犯行，辯稱：係遭乙○○毆打無法忍受為求防衛，才張嘴咬傷乙○
    ○云云。然查，被告甲○○與告訴人即被告乙○○二人爭執後，隨即相互拉扯之
    事實，業據告訴人即被告乙○○指訴在卷，核與證人黃屏楠於警訊時證稱：「、
    、、甲○○就突然向乙○○催討毀壞手機的錢，語氣大聲，乙○○即以回應沒有
    錢，雙方立即站立對罵並相互拉扯，我看到時我就到外面去，一會兒在我家門外
    就聽到客廳內有打架聲音、、、。」（參九十年五月四日警訊筆錄）等語相符。
    則被告甲○○既已與告訴人即被告乙○○相互拉扯，嗣不相讓進而互毆，衡有可
    能，被告辯稱係為防衛始咬傷告訴人即被告乙○○云云，不足採信。此外，復有
    告訴人即被告乙○○之診斷證明書在卷可佐。被告甲○○傷害之犯行，亦堪認定
    。
二、核被告二人所為，均係犯刑法第二百七十七條第一項之罪。茲審酌被告二人犯罪
    之動機、目的、手段、被告甲○○所受之傷害較重及被告二人之犯後態度等一切
    情狀，各量處如主文所示之刑，並均諭知易科罰金之折算標準，以資懲儆。另被
    告乙○○持以毆打被告甲○○之鐵質茶壺，係證人黃屏楠所有之事實，業據被告
    乙○○指陳在卷，爰不另為宣告沒收。
三、公訴人另以九十年度偵字第四三八八號移送併辦認被告甲○○於九十年三月二十
    二日，在屏東縣長治鄉○○村○○路涉嫌傷害等罪嫌部分與本件被告甲○○傷害
    部分有連續犯之裁判上一罪關係等語。惟按連續犯之所謂出於概括犯意，必須其
    多次行為均在一個預定犯罪計劃之內，出於主觀上同一犯意之進行，若中途另有
    新犯意發生，縱所犯為同一罪名，究非連續其初發之意思，即不能成立連續犯，
    最高法院七十年台上字第六二九六號判例可供參照。訊之被告甲○○坦認公訴人
    併辦部分與本案案發當時，均係因金錢糾紛引起，且係突然發生，伊於案發前並
    未預知等語，是本案與公訴人移送併辦部分，顯然非在被告甲○○一個預定犯罪
    計劃之內，其主觀上即為各別犯意之發生，該移送併辦部分難認與本案有連續犯
    之裁判上一罪關係。依上，本院自不得併案審理，應檢還檢察官續行偵辦。
據上論斷，應依刑事訴訟法第二百九十九條第一項前段，刑法第二百七十七條第一項
、第四十一條第一項，罰金罰鍰提高標準條例第一條前段、第二條，判決如主文。
中      華      民      國      九十      年      十      月  三十一    日
                                      臺灣屏東地方法院刑事第庭
                                          法  官  林昌義
右正本證明與原本無異。
對於本判決如有不服應於收受送達後十日內向本院提出上訴書狀上訴於台灣高等法院
高雄分院並按他造當事人之人數附具繕本。
                                          書記官  薛慧茹
中      華      民      國      九十      年      十     月  三十一    日
附錄本判決論罪之法條：
刑法第二百七十七條第一項
傷害人之身體或健康者，處三年以下有期徒刑、拘役或一千元以下罰金。


司法院資訊處製作；財團法人民間司法改革基金會備份。
